# 求教陈版主，净资产为负数的关联公司的股权收购定价事宜

提问人：考 cpa 的小 许 时间：2023-02-10 09:50:00
求教陈版主，净资产为负数的关联公司的股权收购定价事宜：
公司实控人的儿子设立了一家在香港注册的贸易公司，设立的原因是专为公司做出口贸易，无其他经营。现在公司要上市，要把贸易公司收到体内，定了一个收购基准日做了审计，审计出香港公司的净资产账面价值为-10000 元，故按照香港公司的实收资本 10000 元作价转让，即 1 元/股转让。想求教一下这种转让金额与净资产账面价值差异较小是否需要经过评估，以及实控人儿子的个税是否涉及要缴交？
麻烦陈版主，十分感谢。

回答人：chenyiwei
如果差异较小，且该被收购公司历史上的主要业务是为本企业产品的出口提供通道和服务，则也可以不经过评估。
并且会计处理是以账面价值为基础，是否评估对同一控制下合并的会计处理无影响。
涉及境内外税项问题，建议咨询税务专业人士意见。